# 陈老师，请教关于母公司无偿划转资产的疑问！！

提问人：woshiyoubin 时间：2017-08-30 14:27:25
甲持有上市公司乙60%股权，能够控制。由于上市公司连续亏损面临退市风险，甲公司逐将账面价值为 1000 万元，市价约为 3 亿元的土地无偿划转给乙。此交易甲方的会计处理视为资本性投入，乙方增加资本公积。但问题的关键是：
按照无偿划转资产的处理规定，双方都按照账面价值 1000 万元进行会计处理，即甲个别报表不确认转让损益，按账面 1000 增加长投，乙个别报表按照 1000 入账无形资产、资本公积。 那乙今后将 1000 万的土地以 3 亿元卖给非关联方，确认处置损益 2 亿 9 千万，岂不轻松实现了甲公司对上市公司的利益输送。 此处是否甲个别报表按照公允价值确认处置损益，乙个别报表按照公允价值确认无形资产，合并层面全额抵消母公司的处置损益和对应的无形资产更为合适？
请各位赐教！

回答人：chenyiwei
如果被划转的只是一块土地，不构成“业务”，则按照无形资产准则对初始计量的规定处理，按接受划入时的公允价值初始计量较为合理，也可以避免你说的利益输送的问题。

提问人：woshiyoubin 时间：2017-08-30 19:09:08
陈老师，感谢回复。如果构成业务的话：划出方个别报表是否正常确认损益？

回答人：chenyiwei
如构成业务，则划入方按同一控制下合并处理，划出方按划出资产账面价值转入对划入方的长期股权投资成本中。

提问人：woshiyoubin 时间：2017-08-31 00:18:56
陈老师，如果构成业务按照账面价值划转，那岂不是照样有输送利益的嫌疑，集团可以吧优质资产组合划给集团内的上市公司？

回答人：chenyiwei
是存在这个问题，但在现行的准则框架下，此问题无解。

提问人：hxhyeor 时间：2019-01-02 23:14:55
陈版你好。 母公司向子公司划转除长投外全部资产和负债（包含相关人员）是否构成业务？ 若构成业务则按同一控制下合并处理，即划入方按账面价值入账，划转基准日与实际划转日之间的损益如约定归属子公司，则子公司确认相关损益。除此之外应不涉及所谓的“期初数调整及合并利润表应当包括参与合并各方自合并当期期初至合并日所发生的收入、费用和利润的规定”？

回答人：chenyiwei
对该子公司而言，构成同一控制下的业务合并。如果该子公司需编制合并报表，则合并报表层面仍需追溯前期。““期初数调整及合并利润表应当包括参与合并各方自合并当期期初至合并日所发生的收入、费用和利润”仍体现。

提问人：廿荼 ling0 时间：2019-06-18 18:54:40
请教一下，根据国家税务总局 2015 年第 40 号公告，100%直接控制的母子公司之间，母公司向子公司按账面净值划转其持有的土地使用权,若母公司获得子公司100%的股权支付，母公司借：长期股权投资 贷：无形资产；若母公司没有获得任何股权或非股权支付，母公司借：实收资本 贷：无形资产。根据税法上视同销售，土地使用权的划转应当缴纳增值税。请问一下上述分录应该怎么样写呢？

回答人：chenyiwei
如母公司缴纳增值税，子公司可以税前扣除的，则母公司支付的销项税额计入对子公司的投资成本；子公司取得进项税额正常入账，同时贷记资本公积。

回答人：chenyiwei
无论如何，母公司向子公司划转资产，不可能冲销母公司自身的权益，应作为对子公司的追加投资处理。这种会计处理方法与税务处理无关。